臺灣新北地方法院刑事判決
111年度審易字第691號
公  訴  人  臺灣新北地方檢察署檢察官
被      告  洪坤棟

                    址設桃園市○○區○○○路00號（龜山區戶政事務所）



上列被告因竊盜等案件，經檢察官提起公訴（111年度偵緝字第1
291號、第1292號），被告於準備程序中就被訴事實為有罪之陳
述，本院裁定進行簡式審判程序，茲判決如下：
    主  文
洪坤棟犯竊盜罪，處有期徒刑參月，如易科罰金，以新臺幣壹仟
元折算壹日；又公然侮辱人，處罰金新臺幣伍仟元，如易服勞役
，以新臺幣壹仟元折算壹日。
    事  實
一、洪坤棟（一）意圖為自己不法之所有，基於竊盜之犯意，於
    民國110年10月25日上午6時7分許，見陳清池所有之車牌號
    碼000-000號普通重型機車（下稱本案機車），停放於新北
    市○○區○○路000號騎樓前，徒手以自備之鑰匙發動電門，而
    竊取本案機車得手。嗣經員警於同日上午9時50分許，在桃
    園市○○區○○路0段000號廟宇斜坡旁發覺該車，循線查獲洪坤
    棟在該寺廟中睡覺，並扣得本案機車1部（已發還）及鑰匙1
    把，因而查悉上情。（二）洪坤棟與江春貞素不相識，卻誤
    認江春貞之配偶積欠其工程款，竟基於公然侮辱之犯意，於
    110年12月7日上午11時5分許起，在江春貞位於新北市○○區○
    ○路000號工作地，接續以「幹你娘」、「幹你娘老雞掰」等
    話語辱罵江春貞，均足以貶損江春貞之人格。
二、案經陳清池、江春貞訴由新北市政府警察局新莊分局報告臺
    灣新北地方檢察署檢察官偵查起訴。
    理  由
一、按除被告所犯為死刑、無期徒刑、最輕本刑為3 年以上有期
    徒刑之罪或高等法院管轄第一審案件者外，於第一次審判期
    日前之準備程序進行中，被告先就被訴事實為有罪之陳述時
    ，審判長得告知被告簡式審判程序之旨，並聽取當事人、代
    理人、辯護人及輔佐人之意見後，裁定進行簡式審判程序，
    刑事訴訟法第273 條之1 第1 項定有明文。本件被告所犯係
    死刑、無期徒刑、最輕本刑為3 年以上有期徒刑以外之罪，
    其於準備程序中就被訴事實為有罪之陳述，經本院告知簡式
    審判程序之旨，並聽取公訴人及被告之意見後，認宜進行簡
    式審判程序，爰依上開規定裁定行簡式審判程序。
二、上揭事實，業據被告於本院準備程序及審理時坦承不諱，其
    中事實欄一、（一）部分，核與告訴人陳清池於警詢時之指
    述情節相符，並有新北市政府警察局新莊分局扣押筆錄、扣
    押物品目錄表、贓物認領保管單、現場監視器錄影檔案暨翻
    拍照片、現場暨尋獲現場照片、新北市政府警察局新莊分局
    110年12月15日新北警莊刑字第1104063549號函檢附之刑案
    現場勘察報告附卷可稽；事實欄一、（二）部分，核與告訴
    人江春貞於警詢時之指述情節相符，並有員警密錄器對話譯
    文可資佐證，被告犯行堪予認定。
三、核被告就事實欄一、（一）部分所為，係犯刑法第320 條第
    1 項之普通竊盜罪。就事實欄一、（二）部分所為，係犯刑
    法第309 條第1 項之公然侮辱罪；又被告多次公然侮辱告訴
    人江春貞之舉動，係基於同一公然侮辱之犯意，於密接時間
    、相同地點所為，且持續侵害同一法益，為接續犯，僅成立
    單純一罪。又被告曾因竊盜、公共危險、毀損、妨害公務等
    案件，迭經法院判刑確定並定應執行有期徒刑4年2月確定，
    並與另案假釋經撤銷所餘殘刑有期徒刑1年1月14日，及另案
    所處罰金易服勞役50日接續執行，於110年8月11日執行完畢
    之紀錄，有臺灣高等法院被告前案紀錄表1 份在卷可稽，其
    受有期徒刑之執行完畢後5年內故意再犯本件有期徒刑以上
    之竊盜罪，為累犯，另本院審酌被告雖因竊盜案件履經法院
    判處罪刑確定，與本案罪名、犯罪類型相同，猶再犯本案，
    然於法定刑度內評價即已足，並無特別延長矯正其惡性之必
    要，爰不加重其刑。爰審酌被告有上開5年內因竊盜、公共
    危險、毀損、妨害公務案件經法院論罪科刑及執行完畢之紀
    錄，仍不思以合法方式獲取所需，反任意竊取他人財物，破
    壞社會治安，又未尊重他人之名譽法益，行為可訾，暨衡其
    家庭經濟狀況、犯罪之動機、目的、手段，所竊取財物之價
    值，以及犯後態度等一切情狀，分別量處如主文所示之刑，
    並就有期徒刑之部分諭知易科罰金之折算標準，就罰金之部
    分諭知易服勞役之折算標準，以資懲儆。扣案之鑰匙1把，
    雖為供其本案竊盜犯行所用之物，然被告於本院審理時供稱
    應該是撿到或是插在機車上面的，並非被告所有，爰不予宣
    告沒收。至被告所竊得之車牌號碼000-000號普通重型機車
    ，業已實際合法發還告訴人陳清池，有贓物認領保管單可據
    ，依刑法第38條之1第5項之規定，自不予宣告沒收或追徵。
據上論斷，應依刑事訴訟法第273 條之1 第1 項、第299 條第1
項前段，刑法第320 條第1 項、第309 條第1 項、第41條第1 項
前段、第42條第3 項前段、第38條之1第5 項，刑法施行法第1 
條之1 第1 項，判決如主文。
本案經檢察官洪郁萱提起公訴，檢察官陳漢章到庭執行職務。
中　　華　　民　　國　　111 　年　　8 　　月　　18　　日
                  刑事第二十四庭  法  官  徐子涵
上列正本證明與原本無異。
如不服本判決，應於判決送達後20日內敘明上訴理由，向本院提
出上訴狀 (應附繕本) ，上訴於臺灣高等法院。其未敘述上訴理
由者，應於上訴期間屆滿後20日內向本院補提理由書「切勿逕送
上級法院」。
                                  書記官　游士霈
中　　華　　民　　國　　111 　年　　8 　　月　　18　　日
附錄本案論罪科刑法條全文：
中華民國刑法第320條
意圖為自己或第三人不法之所有，而竊取他人之動產者，為竊盜
罪，處 5 年以下有期徒刑、拘役或 50 萬元以下罰金。
意圖為自己或第三人不法之利益，而竊佔他人之不動產者，依前
項之規定處斷。
前二項之未遂犯罰之。
中華民國刑法第309條
（公然侮辱罪）
公然侮辱人者，處拘役或 9 千元以下罰金。
以強暴犯前項之罪者，處1 年以下有期徒刑、拘役或1 萬5 千元
以下罰金。